臺灣新北地方法院刑事判決
                                   110年度審訴字第1187號
公  訴  人  臺灣新北地方檢察署檢察官
被      告  唐霈汝



            林美華



            洪建居



上列被告因傷害等案件，經檢察官提起公訴（110年度偵字第207
79號），本院判決如下：
    主  文
本件公訴不受理。
    理  由
一、公訴意旨略以：緣被告丙○○為外送人員，被告甲○○與被告乙○○（所涉違反性騷擾防治法、公然侮辱部份，另為不起訴之
    處分）為前夫妻，被告丙○○與甲○○、乙○○均不相識，因被告
    丙○○與甲○○於賣場停車場有糾紛，而起爭執。詎被告丙○○基
    於傷害、公然侮辱之犯意，於民國110年3月27日14時許，在
    不特定多數人得共見共聞之新北市○○區○○○路000巷00號大賣
    場前，以「幹你娘超機掰、幹你娘老女人、你家死光光、你
    老母死了」等語辱罵被告甲○○，以「幹你娘」等語辱罵被告
    乙○○，足以貶損被告甲○○、乙○○之人格及社會評價，並以徒
    手毆打被告甲○○鼻子，致被告甲○○受有鼻子鈍傷等傷害。復
    被告甲○○基於傷害、公然侮辱之犯意，於上開時地，以「幹
    你娘」等語辱罵被告丙○○，足以貶損被告丙○○之人格及社會
    評價，並以安全帽毆打被告丙○○頭部，致被告丙○○受有頭皮
    鈍傷合併腦震盪等傷害。復被告乙○○基於傷害之犯意，於上
    開時地，以徒手抓住被告丙○○雙手，致被告丙○○受有左側腕
    部挫傷、右側腕部挫傷等傷害，因認被告丙○○、甲○○所為，
    均係犯刑法第309條第1項之公然侮辱及同法第277條第1項之
    普通傷害等罪嫌；被告乙○○所為，則係犯刑法第277條第1項
    之普通傷害罪嫌等語。
二、按告訴乃論之罪，告訴人於第一審辯論終結前得撤回其告訴
    ；又告訴經撤回者，應諭知不受理之判決，並得不經言詞辯
    論為之，刑事訴訟法第238條第1項、第303條第3款、第307
    條，分別定有明文。
三、本件告訴人即被告丙○○，告訴被告甲○○傷害、公然侮辱及被
    告乙○○傷害案件；告訴人即被告甲○○，告訴被告丙○○傷害、
    公然侮辱案件；告訴人即被告乙○○，告訴被告丙○○公然侮辱
    案件，公訴意旨認被告丙○○、甲○○均係涉犯刑法第277條第1
    項之傷害罪嫌及同法第309條第1項之公然侮辱罪嫌；被告乙○○則係犯同法第277條第1項之傷害罪嫌，依同法第287、314
    條之規定，皆須告訴乃論。茲據告訴人即被告丙○○、甲○○、
    乙○○於檢察官提起公訴後，三人已調解成立，渠等乃於本院
    訊問時當庭表示撤回告訴之旨，並均具狀撤回對於彼此之告
    訴，有本院調解筆錄、準備程序筆錄各1 份及刑事撤回告訴
    狀2 紙附卷可稽。揆諸上開說明，爰不經言詞辯論，逕為不
    受理判決之諭知。
四、據上論斷，應依刑事訴訟法第303條第3款、第307條，判決
    如主文。
中　　華　　民　　國　　111 　年　　3 　　月　18 　　日
                  刑事第二十五庭  審判長法官 白光華

                                        法官 曾淑娟

                                        法官 王綽光
上列正本證明與原本無異。
如不服本判決，應於判決送達後20日內敘明上訴理由，向本院提
出上訴狀 (應附繕本) ，上訴於臺灣高等法院。其未敘述上訴理
由者，應於上訴期間屆滿後20日內向本院補提理由書「切勿逕送
上級法院」。
                                         書記官 王嘉蓉
中　　華　　民　　國　　111 　年　　3 　　月　　22　　日